Wilmer Andrés Soto Almeida

Full Stack Web Developer

wilmerandressotoalmeida@gmail.com \cdot (+57) 321 928 2112 \cdot https://www.linkedin.com/in/wilmer-soto-73b360272/ \cdot https://github.com/WilSotoA \cdot Cúcuta, N. de Santander, Colombia

Desarrollador web full-stack con experiencia en entornos laborales tecnológicos, especializado en el desarrollo de soluciones backend. Capacidad de aprendizaje eficiente y constante, trabajando de manera colaborativa y liderando proyectos para lograr la consecución de tareas y objetivos.

Experiencia Laboral

Tecnólogo en Análisis y desarrollo de sistemas de información en Gelvez Distribuciones S.A.S

Octubre 2022 - abril 2023 · [Cúcuta, Colombia] [Distribución, Mayorista]

RESPONSABILIDADES

- Construcción de consultas complejas a la base de datos SAP HANA y planificación y desarrollo del proyecto interno con Laravel y base de datos PostgreSQL para el uso de intranet.
- Uso de tecnologias tales como HTML, CSS, PHP, JavaScript, Laravel, Oracle SQL, PostgreSQL.

LOGROS DESTACADOS

- Implementé mejoras en las consultas a la base de datos, reduciendo los tiempos de respuesta en un 20%.
- Colaboré en la implementación de la gestión por picking, agilizando los procesos logísticos y optimizando los tiempos de entrega.

Tecnólogo en Análisis y desarrollo de sistemas de información en B•TENDER

Octubre 2022 - mayo 2023 · [Cúcuta, Colombia] [Fabricación textil, Confección.]

RESPONSABILIDADES

- Formulación de documentos y recolección de requerimientos
- Desarrollar sitio web implementando tecnologías tales como HTML, CSS, JavaScript, jQuery y PHP

Tecnologías

•	JavaScript	Laravel	Node.js
---	------------	---------------------------	---------

OracleJavaSequelize

EDUCACIÓN

Desarrollador Full Stack en Bootcamp Soy Henry

Mayo 2023- Actualidad

Tecnólogo en Análisis y desarrollo de sistemas de información en SENA

Abril 2021- abril 2023 [Cúcuta, Colombia]

LENGUAJES

Español (Nativo) · Inglés B1

Wilmer Andrés Soto Almeida